臺灣基隆地方法院基隆簡易庭小額民事判決
111年度基小字第1612號
原      告  明台產物保險股份有限公司

法定代理人  松延洋介
訴訟代理人  陳振盛  
            莊友仁  
被      告  蕭彣任  

上列當事人間請求損害賠償事件，本院於民國111年8月2日言詞
辯論終結，判決如下：
    主  文
被告應給付原告新臺幣(下同)5萬1,388元，及自111年6月22日起
至清償日止，按年息5%計算之利息。
訴訟費用1,000元由被告負擔。
本判決得假執行。但被告如以5萬1,388元為原告供擔保，得免為
假執行。
　　事實及理由要領
一、原告起訴主張：原告承保訴外人焦碧瑩所有車號000-0000號
    自用小客車（下稱系爭承保車輛)之汽車損失險，訴外人焦
    碧瑩駕駛系爭承保車輛於110年3月31日12時50分許自基隆市
    南榮路往愛三路方向行駛，於行經基隆市南榮路455巷口停
    等紅燈，嗣燈號轉變為綠燈起步時，遭由基隆市○○路○○○○○
    路○○○○○○○○○號000-000號普通重型機車撞擊，致系爭承保車
    輛車頭受損，經送廠修繕合理必要費用為5萬1,388元，原告
    已依保險契約賠付，爰依侵權行為損害賠償及保險代位之法
    律關係提起本件訴訟等語。
二、被告答辯；對系爭車禍事故發生被告要負過失責任被告沒有
    意見，原告提出之估價維修工單項目１至11、18至23的內容
    被告沒有意見，但其餘維修項目與本件事故無關，因當時系
    爭承保車輛剛起步，且碰撞的位置是在車頭車牌下緣，依警
    察局的事故照片，受損位置並沒有那麼嚴重等語。
三、本院判斷：
　㈠原告主張訴外人焦碧瑩於110年3月31日12時50分駕駛由原告
    所承保之系爭承保車輛，自基隆市南榮路往愛三路方向行駛
    ，於行經基隆市南榮路455巷口停等紅燈，嗣燈號轉變為綠
    燈起駛時，遭由基隆市○○路○○○○○路○○○○○○○○○號000-000號
    普通重型機車撞擊，致系爭承保車輛車頭受損之事實，為被
    告所不爭執，並有本院依職權向基隆市警察局調閱系爭車禍
    相關資料（即道路交通事故現場圖、道路交通事故調查報告
    表㈠㈡、談話紀錄表、道路交通事故照片黏貼紀錄表）在卷可
    稽，堪信為實在。
  ㈡按汽車在使用中加損害於他人者，駕駛人除於防止損害之發
    生，已盡相當之注意者外，應賠償被害人因此所生之損害；
    因故意或過失，不法侵害他人之權利者，負損害賠償責任；
    負損害賠償責任者，除法律另有規定或契約另有訂定外，應
    回復他方損害發生前之原狀，債權人並得請求支付回復原狀
    所必要之費用，以代回復原狀，民法第191條之2、民法第18
    4條第1項前段、第213條第1、3 項分別定有明文。本件原告
    主張系爭承保車輛因遭被告騎乘之機車碰撞致車頭受有損害
    ，支出修復費用共5萬1,388元，業據其提出博達汽車股份有
    限公司內湖廠估價單、估價維修工單及電子發票證明聯為證
    ，經核，該估價單、估價維修工單上所記載之修理項目與系
    爭承保車輛所受損害位置相互對應，又系爭承保車輛當時雖
    是停等紅燈後燈綠剛起步，然依系爭承保車輛之駕駛焦碧瑩
    自述當時時速為10公里，而被告自述當時時速為35公里（詳
    基隆市警察局道路交通事故談話紀錄表)，可見兩車碰撞時
    是兩車均有相當之動力，而車輛受損時，由外部觀之，雖不
    嚴重，但仍有可能造成內部許多零件之損壞，再者，比對基
    隆市警察局道路交通事故照片黏貼紀錄表照片所示系爭承保
    車輛之受損位置與系爭承保車輛進廠估修時所拍攝系爭承保
    車輛受損位置亦相符，而被告又未能舉證證明系爭承保車輛
    認列之何項修繕項目非因本件事故所致，酌以博達汽車股份
    有限公司為該型車輛之維修保養廠，經原告認列之修理金額
    亦無不當或異常超高之情，認屬必要、合理，另系爭承保車
    輛送修之目的，乃係為圖回復車輛之整體效用，而非意在回
    復相關機件、零件之價值，尤以系爭承保車輛之整體價值，
    亦不因機件、零件之「以新換舊」而有提昇，況系爭承保車
    輛之零件如未遭被告碰撞受損自無庸更換，故不可能因零件
    以新品更換舊品，而受有不當得利，故材料費用不予折舊。
    準此，系爭承保車輛之必要修復費用，即應為5萬1,388元。
    又被保險人因保險人應負保險責任之損失發生時，而對於第
    三人有損失賠償請求權者，保險人得於給付賠償金額後，代
    位行使被保險人對於第三人之請求權，保險法第53條第1 項
    定有明文。本件原告既已依保險契約之約定，給付被保險人
    承保車輛保險金，故原告主張保險代位，請求被告賠償，核
    屬有據，應予准許。
  ㈢次按給付無確定期限者，債務人於債權人得請求給付時，經
    其催告而未為給付，自受催告時起，負遲延責任；其經債權
    人起訴而送達訴狀，與催告有同一之效力；遲延之債務，以
    支付金錢為標的者，債權人得請求依法定利率計算之遲延利
    息；應付利息之債務，其利率未經約定，亦無法律可據者，
    週年利率為5%，民法第229條第2項、第233條第1項、第203
    條分別定有明文。查本件原告對被告之侵權行為損害賠償請
    求權，屬無確定期限之給付，既經原告起訴而送達訴狀，被
    告當應負遲延責任。而本件民事訴訟起訴狀繕本於111年6月
    21日送達被告，是原告請求自起訴狀繕本送達之翌日即111
    年6月22日起至清償日止，按年息5%計算之利息，亦屬有據
    。　　
  ㈣綜上所述，原告依侵權行為損害賠償及保險代位之法律關係
    ，請求被告賠償5萬1,388元，及自起訴狀繕本送達之翌日即
    111年6月22日起至清償日止，按年息5%計算之法定遲延利息
    ，為有理由，應予准許。
四、本件事證已臻明確，兩造其餘主張、陳述及所提證據，核與
    判決結果不生影響，爰不一一論述。
五、本件訴訟費用即第一審裁判費確定為1,000元，由被告負擔
    。
六、本判決原告勝訴部分，係適用小額訴訟程序所為被告敗訴之
    判決，依民事訴訟法第436條之20規定，應依職權宣告假執
    行，併依職權宣告被告如預供相當之擔保金額後，得免為假
    執行。
七、據上論結，本件原告之訴為有理由，依民事訴訟法第436條
    之20、第436條之23、第436條第2項、第78條及第392條第2
    項，判決如主文。
中    華    民    國  111    年    8    月    16     日
                　基隆簡易庭法　官　林淑鳳
以上正本係照原本作成。
對於本件判決如有不服，應於收受送達後20日內向本院提出上訴
書狀，上訴於本院合議庭，並按他造當事人之人數附具繕本。如
委任律師提起上訴者，應一併繳納上訴審裁判費。
中　　華　　民　　國　　111 　年　　8 　　月　　4 　　日
                            書記官　張景欣